臺灣臺北地方法院民事判決　　　　　　　　93年度再字第20號
　　再審原告　　乙○○
　　　　　　　　　　　　　樓
　　再審被告　　日商東急卡股份有限公司
　　法定代理人　甲○○
上列當事人間再審之訴事件，再審原告對於本院民國八十三年五月十八
日八十三年度訴字第一二三二號確定判決提起再審之訴，本院判決如下
：
    主  文
再審之訴駁回。
再審訴訟費用由再審原告負擔。
    理  由
一、查再審之訴，必須主張原確定判決有民事訴訟法第496條、或第497
    條之情形，以為理由時，始為合法；又再審之訴，應於三十日之不
    變期間內提起；前項期間，自判決確定時起算，判決於送達前確定
    者，自送達時起算；其再審之理由發生或知悉在後者，均自知悉時
    起算；但自判決確定後已逾五年者，不得提起；以第 496 條第 1
    項第5款、第6款或第12款情形為再審之理由者，不適用前項但書之
    規定，上開意旨，為民事訴訟法第500條所明定。
二、本件再審原告主張略謂：伊從未向再審被告申辦過信用卡，亦從未
    至該公司填寫過任何資料，或持卡為任何消費行為，該信用卡之申
    辦顯然係遭他人偽造，再審被告訴請伊清償債務，自無理由，乃原
    審判決伊應清償債務，乃有違誤，為此提起再審之訴云云。
三、經查，本件原判決八十三年度訴字第一二三二號判決係在八十三年
    五月十八日宣判，因再審原告送達處所遷移不明，該判決書乃於同
    年七月八日以公示送達方式張貼公告於台北市信義區公所公告欄，
    此有該所八十三年七月八日北市信祕字第一五七六二號函在卷可參
    ，而依該案審理當時所調閱之再審原告
    於「台北市○○區○○里○鄰○○街二八四巷二八弄十八號」，而
    原審亦確係對該址送達無效，此亦有送達證書回執可資參酌，由是
    可知，斯時原審所為送達應為合法。又依再審被告所提雙掛號回執
    影本所示，再審原告胞妹宋彩玉確曾於上址代再審原告收受文書，
    益證斯時再審原告確係
    第496條第1項第5款、第6款或第12款之情形，從而，其再審期間之
    計算自應自判決確定日起三十日內提起，縱認其知悉再審理由在後
    ，其提起本件再審之訴亦已逾五年期間，換言之，已經超過提起再
    審之不變期間規定，其提起本件再審自屬不符規定，應不予准許。
    況且，依本件再審原告於本院審理時報到之際於報到單上之簽名與
    再審被告所提出之信用卡申請書上簽名核對，二者筆跡明顯係同一
    人所簽，再審原告亦稱二者看來相像（參本院九十四年一月十三日
    言詞辯論筆錄），益證原審判決並無違誤之處，是本件再審原告既
    未提出新事實證據供本院佐參，而其提起本件再審之訴復已超過不
    變期間規定，其提起本件再審之訴，與上述之規定不合，自屬不應
    准許，應予駁回。
三、依民事訴訟法第502條第2項、第78條，判決如主文。
中　　華　　民　　國　　94　　年　　5 　　月　　4 　　日
                        民事第二庭法　官　汪漢卿
以上正本係照原本作成
不得上訴。
中　　華　　民　　國　　94　　年　　5 　　月　　4 　　日
                      　　　　　　書記官　許婉如
